【裁判字號】    90,訴緝,15
【裁判日期】    900628
【裁判案由】    違反槍砲彈藥刀械管制條例等
【裁判全文】
臺灣屏東地方法院刑事判決                            九十年度訴緝字第一五號
    公  訴  人  臺灣屏東地方法院檢察署檢察官
    被      告  甲○○
    指定辯護人  本院公設辯護人張宏惠
右列被告因違反槍砲彈藥刀械管制條例案件，經檢察官提起公訴（八十九年度偵字第
二○五四號），本院判決如左：
     主  文
甲○○犯槍砲彈藥刀械管制條例第七條第四項之罪，處有期徒刑伍年肆月，併科罰金
新臺幣捌萬元，罰金如易服勞役，以參佰元即新臺幣玖佰元折算壹日，並應於刑之執
行完畢或赦免後，令入勞動場所，強制工作參年，扣案之制式半自動手槍壹支（槍枝
管制編號0000000000）及子彈壹顆均沒收。又犯刑法第三百零五條之罪，處有期徒刑
肆月，扣案之彈殼捌顆及彈頭貳顆均沒收。應執行有期徒刑伍年陸月，併科罰金新臺
幣捌萬元，罰金如易服勞役，以參佰元即新臺幣玖佰元折算壹日，並應於刑之執行完
畢或赦免後，令入勞動場所，強制工作參年，扣案之制式半自動手槍壹支（槍枝管制
編號0000000000）、子彈壹顆、彈殼捌顆及彈頭貳顆均沒收。
     事  實
甲○○明知未經中央主管機關許可，不得寄藏具殺傷力之手槍、子彈，竟基於違反上
開規定之犯意，於民國八十三年間，收受由友人交其代為保管藏置之具殺傷力之制式
半自動手槍一支（槍枝管制編號0000000000）及子彈九顆。後於八十九年一月間，甲
○○因在屏東縣里港鄉○○村里○路三之七號「新萊飲食部」遭人毆打，不滿該店負
責人乙○○未予處理，竟基於恐嚇危害安全之犯意，於同年三月二十三日凌晨二時許
，持其所有上開制式手槍及子彈，前至上開飲食店，朝其門窗連開九槍示威後逃逸，
致乙○○心生畏懼，致生危害於生命及身體之安全。嗣警方據報前往處理，於現場查
扣彈殼八顆、彈頭二顆及未擊發之子彈一顆，並依乙○○之指證，查知甲○○犯案，
乃循線策動甲○○於翌日（二十四日）投案，並將上開制式手槍交出扣案。
     理  由
一、前揭開槍示威恐嚇之事實，業據被告甲○○坦承不諱，核與被害人乙○○指訴之
    情節相符。而被害人乙○○於案發當時凌晨時分，所營之小吃店遽遭被告槍擊，
    致其店內落地窗及櫃檯玻璃破碎、鋁門窗框貫穿，有現場照片四張附卷可佐，客
    觀上顯足令被害人乙○○心生畏怖，致其有生命及身體恐遭不測之不安全感覺，
    堪予認定。
二、本件扣案之槍枝、子彈（殼、頭）經送內政部警政署刑事警察局以性能檢驗法、
    試射法、比對顯微鏡比對法及電解腐蝕法鑑驗結果為：
（一）就槍枝部分─「(1)送鑑制式九二手槍一支﹙槍枝管制編號0000000000），認係
      巴西TAURUS廠製口徑9mm﹙PT 92 AFS型﹚式半自動手槍，槍管內具六條右旋來
      復線，槍號磨滅，經電解結果無法辨明槍號，其機械性能良好，認具殺傷力。
      (2)上述槍枝試射彈殼、彈頭下列送鑑之彈殼、彈頭比對結果，其紋痕特徵相吻
      合。」
（二）就子彈（殼、頭）部分─「(1)送鑑9mm彈殼八顆，認均係口徑9mm制式已擊發彈
      殼，彈底標記分別為〝WP 92〞﹙四顆﹚、〝ACP 96 9mm〞﹙二顆﹚、〝WIN
      LUGER 9mm〞﹙一顆﹚及〝ACP LUGER 9MM〞﹙一顆﹚，經比對，其彈底紋痕特
      徵相吻合，認係同一槍枝所擊發。(2)送鑑彈頭二顆，其中一顆，認係口徑
      9mm之銅包衣彈頭，具六條右旋來復線，一顆，認係銅包衣彈頭碎片。(3)送
      鑑制式90子彈一顆，認係口徑9mm之制式半自動手槍用子彈，其彈底標記為〝
      G.F.L. LUGER 9mm〞，其彈底有撞擊痕跡，認具殺傷力。」有該局八十九年四
      月二十日刑鑑字第四六八○○號及同年月二十一日刑鑑字第四六七九九號鑑驗
      通知書二紙可稽。
    是上開扣案之物，屬槍砲彈藥刀械管制條例列管之手槍及子彈至明。被告管領本
    件扣案之槍彈，緣於受寄代藏，且其間達五、六年，業據其供陳在卷，是其行為
    之態樣乃寄藏，非僅持有耳，亦堪認定。
三、又於被告攜槍投案前，警方即據被害人乙○○之指述，查知持槍射擊者乃本件被
    告，經證人即承辦之員警李錦琪、吳政泰結證在卷，訊據被告亦供認係警方循線
    查知其犯案等情，是本件尚不符自首之要件，附此敘明。
四、按槍砲彈藥刀械管制條例雖係於八十六年十一月二十四日修正公布施行，而於同
    年月二十六日生效，惟無故持有、寄藏手槍為繼續犯，一經持有犯罪即告成立，
    其嗣後之繼續持有、寄藏，乃犯罪行為之繼續，並非犯罪狀態之繼續，而刑法第
    二條所稱之行為後係指最後行為終了之後，被告單一寄藏本件槍彈之期間，既自
    八十三年間起，迄八十九年三月二十四日被查獲時止，揆諸上開說明，無新舊法
    比較之問題，應依現行槍砲彈藥刀械管制條例論處。
五、核被告所為，係犯槍砲彈藥刀械管制條例第七條第四項之未經許可寄藏手槍罪、
    第十二條第四項之未經許可寄藏子彈罪及刑法第三百零五條之恐嚇危害安全罪。
    公訴意旨認被告所為者係未經許可所為持有槍彈，容有誤會，其管領態樣之歧異
    ，業已影響所犯罪名，非僅止於時、地、動機等枝節性之差異耳，然持有乃寄藏
    本身之當然結果，起訴事實已載明被告管領支配本件槍彈之事實，其基本事實同
    一，本院應予審理，並變更其起訴法條。又被告之持有本件槍彈，乃寄藏後之當
    然結果，不另論罪。被告同時寄藏手槍、子彈觸犯上開未經許可寄藏手槍、子彈
    罪，應依想像上競合犯從較重之未經許可寄藏手槍罪處斷。所犯未經許可寄藏手
    槍罪與恐嚇危害安全罪，犯意各別，行為互殊，罪名有異，應予分論併罰。
六、
（一）爰審酌被告素行不良，有竊盜、恐嚇、檢肅流氓條例等前科，其寄藏具殺傷力
      之槍彈，進而在公共場所開槍示威，恐嚇他人，嚴重破壞社會治安，情節重大
      ，另念其犯後坦承犯行，繳交作案用手槍，態度尚可等一切情狀，各量處如主
      文所示之刑，罰金部分，且諭知易服勞役之折算標準，並定其應執行之刑。
（二）被告寄藏具殺傷力之槍彈，不唯未予報繳，甚而開槍示威，逞兇鬥狠，其行為
      嚴重並深具社會危險性，且其有如上之前科，均經徒刑或感訓處分之執行，仍
      不知潔身自好，檢束行止，復犯本罪，就其素行以觀，欲其為適當之社會行為
      ，期待性薄弱，若不施以預防矯治，無法滌除其偏差觀念與行為，爰依槍砲彈
      藥刀械管制條例第十九條第一項，諭知應於刑之執行完畢或赦免後，令入勞動
      場所強制工作三年。
（三）扣案之制式九二手槍一支﹙槍枝管制編號0000000000）及制式90子彈一顆，均
      具殺傷力，俱屬違禁物，應依刑法第三十八條第一項第一款規定沒收。扣案之
      彈殼八顆及彈頭二顆，皆已擊發，雖不具殺傷力，然均為被告所有供犯恐嚇危
      害安全罪所用之物，應依刑法第三十八條第一項第二款規定沒收。
據上論斷，應依槍砲彈藥刀械管制條例第七條第四項、第十二條第四項、第十九條第
一項，刑法第十一條前段、第三百零五條、第五十五條、第四十二條第二項、第三十
八條第一項第一款、第二款、第五十一條第五款，罰金罰鍰提高標準條例第一條前段
，現行法規所定貨幣單位折算新臺幣條例第二條，判決如主文。
中      華      民      國      九十    年      六      月    二十八    日
                  法  官  蔡憲德
右正本證明與原本無異。
對於本判決如有不服應於收受送達後十日內向本院提出上訴書狀上訴於台灣高等法院
高雄分院並按他造當事人之人數附具繕本。
                                          書記官  林鴻仁
中      華      民      國      九十    年      六     月     二十八    日
附錄本案論罪科刑法條
槍砲彈藥刀械管制條例第七條第四項：
  未經許可，持有、寄藏或意圖販賣而陳列第一項所列槍砲、彈藥者，處五年以上有
  期徒刑，併科新台幣一千萬元以下罰金。
刑法第三百零五條：
  以加害生命、身體、自由、名譽、財產之事，恐嚇他人致生危害於安全者，處二年
  以下有期徒刑、拘役或三百元以下罰金。


司法院資訊處製作；財團法人民間司法改革基金會備份。
